【裁判字號】    96,上更(一),466
【裁判日期】    970319
【裁判案由】    違反商標法等
【裁判全文】
臺灣高等法院臺南分院刑事判決     96年度上更(一)字第466號
上  訴  人
即  被  告  甲○○
選任辯護人  何永福律師
上列上訴人因偽造文書等案件，不服臺灣嘉義地方法院九十四年
度訴字第三二七號中華民國九十四年十一月二十五日第一審判決
（起訴案號：臺灣嘉義地方法院檢察署九十三年度偵續字第四三
號），提起上訴，經本院判決後由最高法院發回更審，本院判決
如下：
    主  文
原判決撤銷。
甲○○連續行使偽造私文書，足以生損害於公眾及他人，處有期
徒刑伍月，減為有期徒刑貳月拾伍日，如易科罰金，以銀元佰
元即新台幣玖佰元折算壹日。
扣案之仿冒「1 ANIMATION INTERNATIONAL及圖」捌組、「2 ANI
MATION INTERNATIONAL及圖」壹組、「19 ANIMATION INTERNATI
ONAL及圖」貳組之授權商標貼紙（以上均附在警卷第十六頁至第
二十五頁）、樣品工作簿肆本、仿冒之「,DORAEMON
小叮噹及圖」卡通貼紙捌拾張、印章貳枚及印刷版條肆條，均沒
收。
    事  實
一、甲○○係址設嘉義市○○○路一四四號「大興商標行」負責
    人，明知「,DORAEMON 小叮噹及圖」商標圖樣，
    係日商小學館股份有限公司（下稱小學館公司）向我國經濟
    部智慧財產局申請商標註冊登記，取得00000000、00000000
    號聯合商標，指定使用於貼紙、圖章、印章、內衣褲、內衣
    、內褲、童裝、嬰兒服等商品，仍在專用期間，且小學館公
    司獨家授權香港商國際影業有限公司（下稱國際影業公司）
    ，在臺灣地區管理及轉授權使用該商標產品之生產製造，國
    際影業公司為管理授權業務，遂將其「ANIMATION INTERNAT
    IONAL及圖」之公司英文名稱、標誌，委由台巨有限公司（
    下稱台巨公司）以「ANIMATION INTERNATIONAL 及圖」商標
    圖樣申請註冊登記，並取得00000000號商標，指定使用於貼
    紙等商品，此「ANIMATION INTERNATIONAL 及圖」之授權貼
    紙，依習慣用以表示經國際影業公司合法授權及標明商品來
    源。甲○○為仿冒上述註冊商標，使用於貼紙、圖章及印章
    等物銷售圖利，並供不特定客戶將仿冒之「ANIMATION INTE
    RNATIONAL及圖」授權貼紙貼在標有「,DORAEMON
    及圖」標籤吊牌，裝訂在內褲、童裝、嬰兒服等商品販售，
    竟意圖欺騙他人，未經小學館公司、國際影業公司及台巨公
    司之同意或授權，並基於販賣仿冒商標商品及行使偽造私文
    書之概括犯意，自民國九十年九月十日起至九十二年十月間
    某日止，連續在上址印製仿冒之「1 ANIMATION INTERNATIO
    NAL及圖」、「2 ANIMATION  INTERNATIONAL及圖」、「19
    ANIMATION INTER NATIONAL及圖」授權商標貼紙達三十四萬
    二千張、不詳數量之仿冒「,DORAEMON 小叮噹及
    圖」卡通貼紙。甲○○於印製上開授權貼紙及「
    ,DORAEMON 小叮噹及圖」卡通貼紙後，並將仿冒之授權貼紙
    售予不特定客戶，供客戶黏貼在標有「,DORAEMO
    N及圖」標籤吊牌，再將標籤吊牌裝訂在內褲、內衣等物，
    販賣給消費者，另將仿冒之「DORAEMON小叮噹及
    圖」卡通貼紙及印章，售予不特定學生，同時將上述偽造之
    授權貼紙，對消費者主張行使，表彰為經授權之正品，與商
    標專用權人之正品相混淆，致生損害於小學館公司、國際影
    業公司、台巨公司及消費者。嗣於九十二年十一月七日下午
    二時許，為警持搜索票至上址搜索，並扣得仿冒「1 ANIMAT
    ION INTERNATIONA L及圖」八組、「2 ANIMATION INTERNAT
    IONAL及圖」一組「19 ANIMATION INTERNATIONAL及圖」二
    組之授權商標貼紙（以上均附警卷第十六頁至第二五頁）及
    樣品工作簿四本、仿冒之「DORAEMON小叮噹及圖
    」卡通貼紙八十張及具該商標圖樣之印章二枚、印刷版條四
    條等物。
二、案經小學館公司、國際影業公司及台巨公司訴由嘉義市警察
    局第一分局報請臺灣嘉義地方法院檢察署檢察官偵查起訴。
    理  由
壹、證據能力方面：
    按被告以外之人於審判外之陳述，雖不符刑事訴訟法第一百
    五十九條之一至第一百五十九條之四之規定，而經當事人於
    審判程序同意作為證據，法院審酌該言詞陳述  或書面陳述
    作成時之情況，認為適當者，亦得為證據。當事人、代理人
    或辯護人於法院調查證據時，知有第一百五十九條第一項不
    得為證據之情形，而未於言詞辯論終結前聲明異議者，視為
    有前項之同意。」，刑事訴訟法第一百五十九條之五定有明
    文。查本件檢察官所舉所有書面及言詞陳述之證據能力，經
    本院於準備時提示被告及其辯護人均表示同意列為證據，且
    迄言詞辯論終結前亦未聲明異議，本院審酌該等供述證據之
    取得過程並無瑕疵，與本案待證事實間復具有相當之關聯性
    ，以之為本案證據尚無不當，自得採為證據，先予敘明。
貳、實體方面：
一、訊據被告矢口否認有何犯行，辯稱：我們確實是在楊岱樺授
    權書下製作，第一批是在九十年九月十日以後開始做的。當
    初楊岱樺有拿授權書給小姐看，那時候我剛好不在，我們是
    印製有Ａ開頭的小Ａ標。至於哆啦Ａ夢貼紙，當初以為是個
    人美化，沒有去想到有侵害著作權，後來告訴人有來告訴我
    們，我們就停止。店裡面我有僱請小姐及師傅，我會提醒小
    姐一定要拿授權狀才可以做云云。被告之辯護人則為為被告
    辯稱：檢察官起訴的犯罪事實，被告就客觀上有印製這些東
    西並不爭，本案所爭執在被告於客觀上認為楊岱樺有經授權
    ，並沒有侵犯商標權的主觀犯意而且沒有欺騙他人的意圖，
    楊岱樺及工廠師傅當時會印這些東西都是被授權。至於哆啦
    Ａ夢印章、貼紙的部分應該不構成侵害商標權，因被告在九
    十年年中印製後，即未再印製，警方所查扣之印章、貼紙係
    被告於在九十年年中印製後，留下供小朋友委託印製時，做
    為參考之用，而依卷附商標註冊證，其商標專用期間係自九
    十一年一月十六日才開始，故被告此部分所為應該不構成侵
    害商標權，因被告係善意使用該商標云云。
二、經查：
  (一)DORAEMON商標為告訴人小學館公司所有，而關於該商標圖樣
    之相關推廣、行銷及授權製造各類商品等事宜，在我國係獨
    家授權告訴人國際影業公司為之，國際影業公司為管理在我
    國之授權業務，遂將其公司英文名稱、標誌以「ANIMATION
    INTERNATIONAL及圖」委由告訴人台巨公司以其名義註冊為
    商標，並印製使用該商標圖樣之貼紙作為「授權貼紙」之用
    ，以統一供被授權廠商申請貼用，經貼用合法真正之授權貼
    紙者，始代表該DORAEMON系列商品為經告訴人國際影業公司
    合法授權等情，有中華民國第00000000號「,DOR
    AEMON小叮噹及圖」商標註冊證影本（警卷第三六、三七頁
    、偵卷第二五二、二五三頁；日商小學館股份有限公司就「
    ,DORAEMON小叮噹及圖」商標圖樣向我國經濟部
    智慧財產局申請商標註冊登記，取得00000000號聯合商標，
    專用期限自九十一年八月十六日至一百年五月三十一日，指
    定使用於「內衣褲、內衣、內褲、童裝、嬰兒服」等商品）
    、第00000000號「,DORAEMON 小叮噹及圖」商標
    註冊證影本（偵卷第二五、二五四、二五五頁；日商小學館
    股份有限公司就「,DORAEMON 小叮噹及圖」商標
    圖樣向我國經濟部智慧財產局申請商標註冊登記，取得0000
    0000號聯合商標，專用期限自九十一年一月十六日至一百年
    五月三十一日，指定使用於「貼紙、圖章、印章」等商品）
    、第00000000號「ANIMATION INTERNATIONAL及圖」商標註
    冊證影本（偵卷第七七、二五六頁；日商小學館股份有限公
    司就「ANIMATION INTERNATIONAL及圖」商標圖樣向我國經
    濟部中央標準局申請商標註冊登記，取得商標專用權，專用
    期限自八十五年三月一日至九十五年二月二十八日，指定使
    用於「貼紙」等商品）、「1 ANIMATION INTERNATIONA L及
    圖」授權貼紙影本（警卷第五二頁、偵卷第二七０頁）各一
    件、英文授權書影本二件，及日文授權書影本、授權公證書
    影本、授權契約書影本（警卷第五四至六五頁、偵卷第二五
    七至二六九頁；日商小學館股份有限公司授權香港商國際影
    業有限公司，在臺灣地區使用一切有關小叮噹之商標）在卷
    可稽，被告就此並無爭執，此部分事實自堪認定。
  (二)本件證人楊岱樺雖於原審到庭結證稱：有拿授權書給被告店
    內的小姐看，且那個授權書本身是沒有說可以印，但是我故
    意說可以印等語（詳原審卷第六七頁），而被告亦辯稱楊岱
    樺有拿授權書給小姐看說可以印，伊才印云云。雖然被告與
    證人楊岱樺均稱事先有拿授權書給被告店內小姐看，惟證人
    楊岱樺及被告均無法指出是哪一位小姐，或該小姐之年籍資
    料，此顯然與常情有違，是楊岱樺有無事先拿授權書給被告
    之店內小姐看，已不無可疑。又被告於本院前審另舉證人即
    印製該商標之師父沈盟智證稱：伊沒看過授權書，是工讀生
    李小姐看過，她說可以做，我們就做云云（上訴卷第四八、
    四九頁），然證人楊岱樺既已證稱授權書本身並未載明可以
    印製。則沈盟智所謂之工讀生李小姐如何可能「看過」該授
    權書上記載可以印製之文句，顯見證人沈盟智上開證述並非
    實在，況乎其所證述之事實乃聽聞自所謂之工讀生李小姐，
    並非其親身目睹，其供述應屬傳聞證據，不足為憑。另被告
    供稱其自七十八年間開始經營印刷事業（詳九十二年度偵字
    第七四二四號偵查卷第六頁），至九十年止，已十餘年之營
    業經驗，其對著名商標，自應謹慎查證有無經過註冊或授權
    ，要無可能未經事先瞭解，而僅交由前來計時打工之工讀生
    看過，即予付印，被告就此所辯顯有違常情。再者，證人楊
    岱樺究竟將授權書以郵寄方式或親自拿給被告店內小姐看，
    在偵查及原審審理時前後證述不一（詳九十二年度偵字第七
    四二四號第一七三頁及原審卷第六八頁），更與證人沈盟智
    所證實楊岱樺送授權書來時被告不在店內，係由工讀生李小
    姐看過等情，亦不相符，要難認定證人楊岱樺確有提出授權
    書給被告店內工讀生李小姐看過之事實。
  (三)扣案樣品工作簿四本經本院勘驗結果，其中印製仿冒之「1
    ANIMATION INTERNATIO NAL及圖」、「2 ANIMATION INTERN
    ATIONAL及圖」、「19 ANIMATION INTERNATIONAL及圖」授
    權商標貼紙之日期起自九十年九月十日，最後印製日期為九
    十二年七月八日，有勘驗筆錄在卷可稽（本院卷第五一、五
    二頁），而證人楊岱樺事後雖在偵查中提出製造委託證明書
    及經銷同意書各一紙，以證明確有經授權可委託被告製作DO
    RAEMON圖樣之貼紙（詳前開偵查卷第二二０頁及第二二一頁
    ），然該證明書及同意書，授權期限均自二００一年一月一
    日起至二００一年十二月三十一日止，而本件被告被查獲之
    樣品工作簿卻記載於九十年十二月三十一日後仍有印製授權
    貼紙，且上開證明書及同意書內容並無授權得製作授權貼紙
    ，故被告辯稱有經授權一事，亦與事實不符。其擅自印製前
    開物品，並進而販賣，自足生損害於告訴人等及消費者。
  (四)被告雖又辯稱製作DORAEMON印章、貼紙的部分應該不構成侵
    害商標權，因被告在九十年年中印製後，即未再印製，警方
    所查扣之印章、貼紙係被告於在九十年年中印製後，留下供
    小朋友委託印製時，做為參考之用，而依卷附商標註冊證，
    其商標專用期間係自九十一年一月十六日才開始，故被告此
    部分所為應該不構成侵害商標權，因被告係善意使用該商標
    云云。然被告於九十二年十一月八日檢察官偵訊時已供稱：
    這個卡通圖片是最近才做，我們是仿冒人家做的等語（偵卷
    第六頁），參諸被告係在九十二年十一月七日下午為警查獲
    ，據此推斷被告最後行為日期應係在九十二年十月間，顯見
    被告辯稱其在九十年年中印製後，即未再印製云云，並非實
    在。又被告所製作之卡通印章及貼紙，除消費者姓名之外，
    並有「DORAEMON之圖樣」，此觀卷附扣案卡通印章及貼紙照
    片即明（楨卷第三一頁），而該等圖樣僅施以普通之注意觀
    察之，即可發現與業經註冊登記之「,D ORAEMON
    小叮噹及圖」商標圖樣相同，且該,DORA EMON小
    叮噹及圖」商標圖樣之專用期限自九十一年一月十六日至一
    百年五月三十一日，有如前述，被告所為顯已侵害告訴人之
    商標專用權，被告辯稱其係善意使用該商標，亦無可取。
  (五)此外，並有大興商標行營利事業登記證影本一紙、搜索扣押
    筆錄一份、查獲照片三十幀、偽造及仿冒之「1 ANIMATION
    INTERNATIONAL及圖」、「2ANIMATION INTERN ATIONAL及圖
    、「19ANIMATION INTERNATIONAL及圖」授權商標貼紙影本
    在卷足證，仿冒之「,DORAEMON 小叮噹及圖」卡
    通貼紙八十張及具該商標圖樣之印章二枚扣案可資佐證。而
    被告從事特殊商標印製業務達十餘年，自當知悉標示有「AN
    IMATION INTERNATIONAL及圖」商標圖樣之授權貼紙上所示
    之「Ｒ」係代表「商標以登記，需經授權，方得使用」之意
    ，竟未經告訴人之同意或合法授權，大量印製告訴人上開商
    標圖樣之「授權貼紙」，以供不特定客戶將上開仿冒授權貼
    紙貼在標有「,DORAEMON 及圖」商標圖樣之標籤
    吊牌，裝訂於內衣褲等商品上販售，以偽飾成該等商品係經
    告訴人合法授權之外貌，自有以偽作真，欺騙他人之意圖。
    又被告製作仿冒「,DORAEMON 小叮噹及圖」商標
    圖樣之印章、卡通貼紙之行為，同有欺騙他人之主觀故意，
    此由被告所經營之大興商標行本身並無可資識別之標章，但
    扣案印章及貼紙，除有消費者姓名外，卻僅出現「
    ,DORAEMON 及圖」商標圖樣，可見被告顯欲藉由小叮噹之
    高知名度以吸引消費者委託製作，以混淆消費者對仿冒商品
    之來源認識，自亦有意圖欺騙他人之故意。從而，被告辯稱
    其無欺騙他人之故意，無可採信，其犯行事證已臻明確，應
    予依法論科。
三、按被告行為後，刑法及刑法施行法業於九十四年二月二日修
    正公布，並於九十五年七月一日施行，參酌最高法院九十五
    年五月二十三日九十五年度第八次刑庭會議決議，新刑法第
    二條第一項規定：「行為後法律有變更者，適用行為時之法
    律。但行為後之法律有利於行為人者，適用最有利於行為人
    之法律。」，係規範行為後法律變更所生新舊法律比較之準
    據法，於新刑法施行後，應適用新刑法第二條第一項規定為
    「從舊從輕」之比較；另比較時應就罪刑有關之共犯、未遂
    犯、想像競合犯、牽連犯、連續犯、結合犯，以及累犯加重
    、自首減輕暨其他法定加減原因（如身分加減）與加減例等
    一切情形，本於統一性及整體性原則，綜其全部罪刑之結果
    而為比較。經查：(一)刑法第五十六條連續犯之規定業經修正
    後之新刑法刪除，倘依修正後之新法，被告先後多次所犯仿
    冒商標、販賣仿冒商標及行使偽造私文書犯行，即應分論併
    罰。此刪除雖非犯罪構成要件之變更，但顯已影響行為人刑
    罰之法律效果，自屬法律有變更，依新法第二條第一項規定
    ，比較新、舊法結果，自以適用被告行為時法律即舊法論以
    連續犯，較有利於被告；(二)刑法第五十五條牽連犯之規定亦
    經修正後之新刑法刪除，倘依修正後之新法，被告所犯上開
    各罪，均應分論併罰，依新法第二條第一項規定，比較新、
    舊法結果，自以適用被告行為時法律即舊法論以牽連犯，較
    有利於被告。(三)修正前刑法第四十一條第一項前段規定：「
    犯最重本刑為五年以下有期徒刑以下之刑之罪，而受六個月
    以下有期徒刑或拘役之宣告，因身體、教育、職業、家庭之
    關係或其他正當事由，執行顯有困難者，得以一元以上三元
    以下折算一日，易科罰金」。又被告行為時之易科罰金折算
    標準，修正前罰金罰鍰提高標準條例第二條前段（現已刪除
    ）規定，就其原定數額提高為一百倍折算一日，則本件被告
    行為時之易科罰金折算標準，應以銀元三百元折算一日，經
    折算為新臺幣後，應以新臺幣九百元折算為一日。惟修正後
    刑法第四十一條第一項前段則規定：「犯最重本刑為五年以
    下有期徒刑以下之刑之罪，而受六個月以下有期徒刑或拘役
    之宣告者，得以新臺幣一千元、二千元或三千元折算一日，
    易科罰金」。比較修正前後之易科罰金折算標準，以修正前
    舊法規定，較有利於被告。綜合上述比較新舊刑法之規定，
    以舊刑法有利於被告，依新刑法第二條第一項規定，自應適
    用行為時舊刑法。
四、又商標法亦於九十二年五月二十八日經修正公布，並自公布
    後六個月後即同年十一月二十八日施行，原商標法第六十二
    條第一款規定修正為新商標法第八十一條第三款（法定刑仍
    同為「三年以下有期徒刑、拘役、或科或併科新臺幣二十萬
    元以下罰金」），惟修正商標法第八十二條規定已刪除「意
    圖欺騙他人」之要件，改為「未得商標權人或團體商標權人
    同意」，並增加「有致相關消費者混淆認同之虞」要件，比
    較兩者規定要件之不同，顯然新法刪除「意圖欺騙他人」要
    件，使新法適用範圍擴大，對被告較為不利，至於新法所增
    加之「未得同意」、「有混淆認同之虞」兩個要件，只是原
    商標「近似」要件內容之明文化，仍以修正前之商標法第六
    十二條規定較有利於被告，依新刑法第二條第一項前段規定
    ，自仍應適用被告行為時之修正前商標法第六十二條第一款
    規定；又原商標法第六十三條規定經修正後，移至修正商標
    法第八十二條，其法定刑並無變動，然依上開說明，原商標
    法第六十二條規定對被告較為有利，本件亦應依修正前商標
    法第六十三條之構成要件為斷。是核被告所為係犯修正前商
    標法第六十二條第一款、第六十三條，及刑法第二百十六條
    、第二百二十條第一項及第二百十條之罪。被告所印製之仿
    冒授權貼紙，載有「AN IMATION INTERNATIONAL」字樣，係
    表彰經國際影業合法授權，且授權貼紙上之數字「1」、「2
    」及「19」，分別表示使用在不同種類衣物，屬刑法第二百
    二十條第一項之準文書；其偽造之低度行為，為行使之高度
    行為所吸收，不另論罪。被告先後多次仿冒商標、販賣仿冒
    商標商品及行使偽造私文書犯行，均時間緊接，方法相同，
    觸犯構成要件相同之罪，顯係基於概括犯意為之，均應依修
    正前刑法第五十六條連續犯之規定，論以一罪，並加重其刑
    。被告所犯上開三罪之間，有方法結果之牽連關係，亦應依
    修正前刑法第五十五條牽連犯之規定，應從較重之行使偽造
    私文書罪處斷。又被告犯罪之時間，係在九十六年四月二十
    四日以前，依中華民國九十六年罪犯減刑條例第二條第一項
    第三款、第七條之規定，應減其宣告刑二分之一。
五、原審據予論罪科刑，固非無見，惟查：(一)本件檢察官係起訴
    被告「自八十九年九月上旬某日起至九十二年十月間某日止
    」，連續印製上開仿冒之授權商標貼紙、卡通貼紙及印章等
    ，並對消費者主張行使，表彰為經授權之正品。原判決認上
    訴人係「自八十九年五月某日起至九十二年十月間某日止」
    有上開犯行，但就未經檢察官起訴之八十九年五月某日起至
    同年九月上旬某日間之犯罪部分，何以得併予審判，則未據
    於理由內說明論列，已難謂當。又原判決雖以扣案工作簿為
    認定上訴人「自八十九年五月某日起」即有前揭犯行之依據
    ，惟依本院勘驗工作簿所載內容結果，被告印製仿冒之「1
    AN IMATION INTERNATIO NAL及圖」、「2 ANIMATION INTER
    NATIONAL及圖」、「19 ANIMATION INTERNATIONAL及圖」授
    權商標貼紙之日期起自九十年九月十日，最後印製日期為九
    十二年七月八日，原審未詳加究明，遽認被告自八十九年五
    月某日起即有本件犯行，亦有違誤。(二)商標法於九十二年五
    月二十八日修正公佈，同年十一月二十八日施行，將原第六
    十二條第一款之罪改列於第八十一條第一款，其法定刑度雖
    未修正，但修正後第八十一條第一款之構成要件為「未得商
    標權人或團體商標權人同意，於同一商品或服務，使用相同
    之註冊商標或團體商標者」；而修正前第六十二條第一款之
    構成要件則為「意圖欺騙他人，於同一商品或類似商品，使
    用相同或近似於他人註冊商標之圖樣者」。前者不以「意圖
    欺騙他人」為要件，後者則必須行為人主觀上具有欺騙他人
    之意圖，始成立該罪，是修正前、後之商標法，對於上開罪
    名構成要件，難謂無寬嚴之分。原判決竟謂「被告行為後，
    商標法已於九十二年五月二十八日修正公佈，於同年十一月
    二十八日施行；其中關於仿冒商標及販賣仿冒商標商品行為
    之處罰，分別由商標法第六十二條、第六十三條改列至同法
    第八十一條、第八十二條，惟刑度並未變更，依刑法第二條
    第一項前段，應適用裁判時之新法，即修正後商標法」，於
    法已有未合，另依原判決事實欄之記載，復未認定被告於行
    為時有意圖欺騙他人之違法主觀要件，並於理由中敘明被告
    販售仿冒授權之貼紙等有無欺騙之意，亦有未合。(三)被告犯
    後，刑法業經修正，另中華民國九十六年罪犯減刑條例，於
    九十六年七月四日制訂公布，並於同年七月十六日施行生效
    ，則因被告犯罪時間，係在九十六年四月廿四日前，且其所
    犯上開之罪，不在減刑條例第三條所規定限制之列，合於同
    條例第二條第一項及第三條第一項減刑條件，應就其宣告刑
    ，依法減刑。原判決未及比較新舊刑法及減刑條例之規定而
    予適用，於法亦有未合。被告上訴意旨，否認犯罪，指摘原
    判決不當，固無可取，但原判決既有前述可議之處，即屬無
    可維持，應由本院撤銷改判。
六、爰審酌被告仿冒及販賣之仿冒商品數量非少，行為嚴重侵害
    商標權人權益、破壞交易秩序，惟被告因前開商品實際獲利
    不多，且犯後非全無悔意，及無前案紀錄，有臺灣高等法院
    被告前案紀錄表在卷可按，暨犯後坦承部分犯行等一切情狀
    ，量處有期徒刑五月，減為有期徒刑二月十五日，並諭知如
    易科罰金以銀元三百元即新台幣九百元折算一日之標準。扣
    案之偽造及仿冒之「1 ANIMATION INTERNATIONAL及圖」八
    組、「2 ANIMATION INTERNATIONAL及圖」一組、「19
    ANIMATION IN TERNATIONAL及圖」二組等授權商標貼紙影本
    、仿冒之「,DORAEMON 小叮噹及圖」卡通貼紙八
    十張及具該商標圖樣之印章二枚，均為仿冒商標商品，應依
    修正前商標法第六十四條規定，不問屬於被告與否，均沒收
    之。另扣案之印刷版條四條、樣品工作簿四本雖非上開商標
    法第六十四條所應沒收之物，然前開物品為被告所有且供本
    件犯罪所用之物，業據被告供述在卷，亦應依修正前刑法第
    三十八條第一項第二款，予以宣告沒收。
七、公訴意旨又以被告自八十九年九月上旬某日起至九十二年十
    月間某日止，連續印製上開仿冒之授權商標貼紙、卡通貼紙
    及印章等，並對消費者主張行使，表彰為經授權之正品，因
    認被告自八十九年九月上旬某日起至九十年九月九日之間，
    亦有連續觸犯仿冒商標、販賣仿冒商標及行使偽造私文書罪
    嫌云云。然按犯罪事實應依證據認定之，無證據不得認定其
    犯罪事實；不能證明被告犯罪者，應諭知無罪之判決，刑事
    訴訟法第一百五十四條第二項、第三百零一條第一項分別定
    有明文。經查，被告堅稱其係自九十年九月十日才開始本件
    犯行，而經本院勘驗扣案樣品工作簿四本之結果，其中印製
    仿冒之「1 ANIMATION INTERNATIONAL及圖」、「2 ANIMATI
    ON INTERNATIONAL及圖」、「19 ANIMATION INTERNATIONAL
    及圖」授權商標貼紙之日期起自九十年九月十日，最後印製
    日期為九十二年七月八日，有勘驗筆錄在卷可稽（本院卷第
    五一、五二頁），除此之外並無證據可資證明被告於九十年
    九月十日前有何印製「ANIMATION INTERNATIONAL及圖」商
    標圖樣之授權貼紙之行為。另據被告於九十二年十一月八日
    檢察官偵訊時供稱：這個卡通圖片是最近才做，我們是仿冒
    人家做的等語（偵卷第六頁），而參諸被告係在九十二年十
    一月七日下午為警查獲，是亦無從遽認被告自八十九年九月
    上旬某日起至九十年九月九日之間，即有製作仿冒「
    ,DORAEMON 小叮噹及圖」商標圖樣之印章、卡通貼紙之
    行為。公訴人認被告自八十九年九月上旬某日起至九十年九
    月九日之間，亦有連續觸犯仿冒商標、販賣仿冒商標及行使
    偽造私文書罪嫌，並未舉出證據證明，本院復查無其他積極
    證據足資證明被告確有此部分被訴之犯行，揆諸前開說明，
    被告此部分犯行自屬不能證明，惟公訴意旨認被告此部分犯
    行，與其前述有罪部分，有修正前刑法連續犯之裁判上一罪
    關係，故不另為無罪之諭知，附此敘明。
據上論斷，應依刑事訴訟法第三百六十九條第一項前段、第三百
六十四條、第二百九十九條第一項前段，修正前商標法第六十二
條第一款、第六十三條、第六十四條，刑法第二條第一項、第十
一條前段、第二百十六條、第二百二十條第一項，修正前刑法第
五十五條、第五十六條、第三十八條第一項第二款、第四十一條
第一項前段，修正前罰金罰鍰提高標準條例第二條，減刑條例第
二條第一項第三款、第七條，判決如主文。
本案經檢察官范文豪到庭執行職務。
中    華    民    國    97    年    3     月    19    日
                  刑事第六庭    審判長法  官  蔡崇義
                                      法  官  曾文欣
                                      法  官  杭起鶴
以上正本證明與原本無異。
如不服本判決，應於收受本判決後十日內向本院提出上訴書狀。
其未敘述上訴理由者並得於提起上訴後十日內向本院補提理由書
狀（均須按他造當事人之人數附繕本）「切勿逕送上級法院」。
                                      書記官  魏安里
中    華    民    國    97    年    3     月    19    日
本判決論罪法條
刑法第二百十條
偽造、變造私文書，足以生損害於公眾或他人者，處五年以下有
期徒刑。
刑法第二百十六條
行使第二百十條至第二百十五條之文書者，依偽造、變造文書或
登載不實事項或使登載不實事項之規定處斷。
刑法第二百二十條第一項
在紙上或物品上之文字、符號、圖畫、照像，依習慣或特約，足
以為表示其用意之證明者，關於本章及本章以外各罪，以文書論
。
（修正前商標法條文）
第六十二條：
意圖欺騙他人，有左列情事之一者，處三年以下有期徒刑、拘役
或科或併科新臺幣二十萬元以下罰金：
一、於同一商品或類似商品，使用相同或近似於他人註冊商標之
    圖樣者。
二、於有關同一商品或類似商品之廣告、標帖、說明書、價目表
    或其他文書，附加相同或近似於他人註冊商標圖樣而陳列或
    散布者。
第六十三條：
明知為前條商品而販賣、意圖販賣而陳列、輸出或輸入者，處一
年以下有期徒刑、拘役或科或併科新臺幣五萬元以下罰金。
第六十四條：
犯前二條之罪所製造、販賣、陳列、輸出或輸入之商品不問屬於
犯人與否，沒收之。


司法院資訊處製作；財團法人民間司法改革基金會備份。
